【裁判字號】    90,易,2750
【裁判日期】    900828
【裁判案由】    毒品危害防制條例
【裁判全文】
臺灣高雄地方法院刑事判決                          九十年度易字第二七五號
    公  訴  人  臺灣高雄地方法院檢察署檢察官
    被      告  甲○○
右列被告因毒品危害防制條例案件，經檢察官提起公訴（九十年度偵字第五０五五號
），及移送併辦（九十年度毒偵字第一九九０號、第二三八０號），本院判決如左：
    主  文
甲○○連續施用第二級毒品，累犯，處有期徒刑陸月，如易科罰金，以佰元折算壹
日。
扣案之安非他命貳包（分別為驗前毛重零點捌伍公克，驗後毛重零點捌公克及驗前毛
重壹點捌公克，驗後毛重壹點柒公克）、含安非他命殘渣之夾鏈袋貳只，均沒收銷燬
之；玻璃球管貳只、燈泡、塑膠鏟子、香煙盒各壹只，均沒收。
    事  實
一、甲○○前於民國八十年間因違反麻醉藥品管理條例案件，經法院判處有期徒刑六
    年四月確定，並於八十七年一月四日執行完畢；又因施用毒品案件，經送觀察勒
    戒，認有繼續施用傾向，經裁定令入戒治處所施以強制戒治，戒治期滿後，由台
    灣高雄地方法院檢察署檢察官於八十九年四月八日，以八十九年度戒毒偵字第四
    ０六號為不起訴處分確定。嗣甲○○於五年內，基於概括之犯意，自九十年三月
    六日起至同年五月十八日止，在其高雄縣鳳山市○○里○○路三六七巷十一號住
    處等處，以將安非他命置於玻璃球以火燒烤吸取所產生之煙霧之方式，連續施用
    第二級毒品安非他命多次。嗣分別於九十年三月六日十六時三十分在上開住處查
    獲，並扣得安非他命一包（驗前毛重０．八五公克，驗後毛重０．八公克）及其
    所有供施用安非他命用之器具玻璃球一只及含安非他命殘渣之夾鏈一只，於九十
    年四月二十五日十五時三十分許，在其上開住處查獲（同時扣得在場之林政緯所
    有之玻璃球吸食器三只、酒精燈一瓶），於九十年五月十八日一時三十分許，在
    高雄縣鳳山市灣頭南巷二二九號旁土地公廟前查獲，並扣得安非他命一包（驗前
    毛重一．八公克，驗後毛重一．七公克）、含安非他命殘渣之夾鏈袋一只及施用
    安非他命用之玻璃球管、燈泡、塑膠鏟子、香煙盒各一只。
二、案經高雄縣警察局鳳山分局報請臺灣高雄地方法院檢察署檢察官偵查起訴。
    理  由
一、上開犯罪事實業據被告於審理中坦承不諱，且被告於上開時三次被查獲所探尿液
    經送驗均呈甲基安非他命陽性反應，有高雄縣政府衛生局九０煙檢字第四九０、
    九二九號及高雄市政府衛生局高衛試煙字第Ｌ─二０號煙毒尿液檢驗成績書各一
    紙附卷可稽，且上開被查獲之晶體經送驗結果確為安非他命，亦高雄醫學大學附
    設中和紀念醫院九００四─四九號、九００六─五八號檢驗報告各一紙在卷可查
    ，復有上開被告所有之安非他命二包、供施用安非他命用之器具玻璃球管二只及
    含安非他命殘渣之夾鏈袋二只，燈泡、塑膠鏟子、香煙盒各一只扣案可憑。又被
    告曾經因施用毒品，經施以強制戒治，於期滿後經台灣高雄地方法院檢察署檢察
    官以八十九年度戒毒偵字第四０六號為不起訴處分確定亦有該不起訴處分一紙附
    卷可查，罪證明確，被告犯行堪以認定。
二、查安非他命係毒品危害防制條例第二條第二項所稱之第二級毒品，不得持有、施
    用，被告竟持之以施用，核其所為，係犯毒品危害防制條例第十條第二項之施用
    第二級毒品罪。被告上開所為多次施用安非他命之行為，時間緊接，所犯罪名相
    同，顯係出於概括之犯意為之，為連續犯，應依刑法第五十六條之規定以一罪論
    ，並加重其刑。又被告連續持有安非他命，本應以連續持有論，惟其持有後，進
    而施用，其持有行為應被其施用之行為所吸收，不另論罪。被告曾受上開有期徒
    刑之執行，此有臺灣高等法院被告全國前案紀錄表及臺灣高雄地方法院檢察署刑
    案資料查註紀錄表各一件在卷可稽，其於執行完畢後，五年內再犯本件最重本刑
    為有期徒刑以上之罪，為累犯，應依刑法第四十七條規定加重其刑。審酌被告已
    經觀察勒戒後，並經戒治處分，仍再施用安非他命，顯見意志甚為不堅，惟念其
    犯罪係戕害自身，尚未害及他人，所犯情節非重，施用之次數僅一次等一切情狀
    ，量處如主文所示之刑，並諭知易科罰金之折標準。扣案之安非他命二包（分別
    為驗前毛重０．八五公克，驗後毛重０．八公克及驗前毛重一．八公克，驗後毛
    重一．七公克）為第二級毒品，含安非他命殘渣之夾鏈袋二只（業據被告陳明供
    裝安非他命之用其上殘渣為安非他命堪可認定，無再施予鑑定之必要），其上之
    安非他命殘渣不易完全剝離，應整體視為第二級毒品，均應沒收銷燬之，另玻璃
    球管二只燈泡、塑膠鏟子、香煙盒各一只，均為被告所有供施用安非他命之用，
    應予宣告沒收。
據上論斷，應依刑事訴訟法第二百九十九條第一項前段，毒品危害防制條例第二十三
條第二項、第十條第二項、第十八條第一項前段，刑法第十一條、第五十六條、第四
十七條、第四十一條第一項、第三十八條第一項第二款，罰金罰鍰提高標準條例第二
條，判決如主文。
中    華    民    國      九十    年      八      月      二十八       日
                                  臺灣高雄地方法院刑事庭
                                      法  官    林 俊 寬
右正本證明與原本無異。
如不服本判決，應於判決送達後十日內，向本院提出上訴狀。
                                      書記官    李 文 廣
中    華    民    國      九十    年      八      月      二十八       日
附錄本判決論罪科刑之法條：
毒品危害防制條例第十條
  施用第一級毒品者，處六月以上五年以下有期徒刑。
  施用第二級毒品者，處三年以下有期徒刑。


司法院資訊處製作；財團法人民間司法改革基金會備份。
